臺灣板橋地方法院刑事判決　　　　　　99年度智簡上字第5 號
上　訴　人　台灣板橋地方法院檢察署檢察官
上　訴　人
即　被　告　文立凡
選任辯護人　王東山律師
　　　　　　林孝甄律師
　　　　　　許富雄律師
上列上訴人因被告違反著作權法案件，不服本院98年度簡字第
9332號中華民國99年2 月26日第一審判決（聲請簡易判決處刑案
號：98年度偵字第27514 號），提起上訴，本院管轄之第二審合
議庭判決如下：
    主      文
上訴均駁回。
    事      實
一、文立凡明知日本卡通劇「甲賀忍法帖」之視聽著作，係沙鷗
    國際多媒體股份有限公司（下稱沙鷗公司）向巨圖科技股份
    有限公司取得專屬授權，享有發行權、重製權及出租權等著
    作財產權，為受我國著作權法保護之著作物，未經沙鷗公司
    同意或授權，不得擅自重製或以移轉所有權之方法散布重製
    物。且明知於民國95年12月4 日，在網路上向真實年籍、姓
    名不詳、使用「wwww383838」網路帳號之成年人，以新台幣
    （下同）七百元購買之「甲賀忍法帖」影音光碟一套（12片
    ），係侵害著作財產權之重製物（即俗稱之盜版光碟），竟
    基於意圖散布而持有侵害他人著作財產權之重製光碟之犯意
    ，於98年8 月29日中午12時許，利用其位在台北縣中和市（
    現改制為新北市中和區○○○街101 巷11弄9 之1 號住處內
    之電腦設備連結網際網路，透過露天拍賣網站，以其所使用
    之「dve926」網路帳號，刊登「全新未拆經典動畫電影（忍
    ）卡通版甲賀忍法帖（1 ～24話）12片裝DVD （非壓縮版、
    備份片），直購價＄500 ，運送費用70元」欲販賣其所持有
    之上開盜版光碟之訊息。嗣於98年9 月1 日，由沙鷗公司法
    務專員陳正剛上網瀏覽發現文立凡在網路上販賣前開盜版光
    碟，遂以「陳思妤」名義向文立凡下標訂購，俟陳正剛匯款
    至文立凡指定帳戶後，文立凡再以郵寄方式將上開盜版光碟
    寄至陳正剛指定處所。陳正剛於取得上開盜版光碟後，確認
    屬盜版光碟後，報警處理，循線查悉上情。
二、案經沙鷗公司訴由台北市政府警察局大同分局移送台灣板橋
    地方法院檢察署檢察官偵查後聲請以簡易判決處刑。
    理      由
一、本案認定犯罪事實所用之證據，除被告文立凡於警詢、偵查
    及本院審理時之供述、證人陳正剛、魏建詮（原名魏文荃）
    、吳仁成等人於本院審理時之具結證述、扣案光碟（業經本
    院勘驗其外觀，並提示令被告辨認）等證據，依刑事訴訟法
    規定具有證據能力外，其餘證據（包含沙鷗公司營利事業登
    記證、授權發行合約書、公證書、版權合約書、翻拍照片、
    交易轉帳明細資料、拍賣網頁資料等）經檢察官、被告、辯
    護人於本院審理時同意將該等證據資料列為證據調查，本院
    審酌上開證據資料作成時之情況，並無不適當之情形，且證
    明力並未明顯偏低，依刑事訴訟法第159 條之5 第1 項規定
    ，均應具有證據能力。至被告、辯護人另爭執證人陳正剛於
    警詢及偵查筆錄之證據能力部分，本院並未採為認事用法之
    依據，附此敘明。
二、訊據被告固不否認有於前開時、地，在露天拍賣網站刊登欲
    以五百七十元販賣伊持有之「甲賀忍法帖」光碟一套，由陳
    正剛以陳思妤之名義下標購得等事實，惟矢口否認有何犯行
    ，辯稱：伊是以七百元之價格向網路賣家「wwww383838」購
    買，款項匯入魏建詮的帳戶，購入後沒有打開外包裝盒，不
    知裡面是盜版光碟，如果知道是盜版，就不會去賣云云。
三、本院查：
（一）上揭有關被告如何於前開時、地，在露天拍賣網站刊登欲
      販賣伊持有之「甲賀忍法帖」光碟一套之訊息，由陳正剛
      以陳思妤之名義下標購得等事實，為被告所不否認，並經
      證人陳正剛於本院審理時結證明確，並有拍賣網頁資料、
      扣案光碟等件附卷可稽，應堪信為真實。
（二）而日本卡通劇「甲賀忍法帖」視聽著作，係沙鷗公司向巨
      圖科技股份有限公司取得專屬授權，享有發行權、重製權
      及出租權等著作財產權之著作物，亦有沙鷗公司營利事業
      登記證、授權發行合約書、公證書、版權合約書等件在卷
      可佐，應堪認定。
（三）且扣案「甲賀忍法帖」光碟係被告於95年12月間，以七百
      元之價格，向網路賣家「wwww383838」購買，款項匯入魏
      建詮的帳戶，而扣案「甲賀忍法帖」光碟係由大陸地區之
      賣家出貨，再由魏文荃將款項匯予「wwww383838」等情，
      則據證人魏建詮於本院審理時到庭證述明確，並有交易轉
      帳明細資料附卷可查，亦堪認定。
（四）又扣案光碟外包裝即被告購買當時之外包裝，該外包裝盒
      背面最下緣、側背有記載「遼寧文化藝術音像出版社ISRC
       CN-D00-00-000-00/V.J9」、「K-661 」等字樣，扣案光
      碟上亦印有相同字樣等情，業據本院勘驗屬實，並提示令
      被告辨認無誤，堪認扣案光碟即係本案扣案外包裝盒內原
      裝之光碟甚明。且上開「遼寧文化藝術音像出版社ISRC C
      N-D00-00-000-00/V.J9」、「K-661 」等記載，係遼寧文
      化藝術音像出版社所出版之韓劇「窈窕淑女」DVD 光碟之
      國際標準錄音錄影資料代碼等情，有網頁資料附卷可稽，
      是本案扣案光碟確屬盜版品，應堪認定。
（五）審酌被告係向來源不明之網路賣家購入本案光碟，其來源
      已有可議，而扣案光碟確為盜版品，屬侵害著作財產權之
      影音光碟，已如前述，再參酌被告在刊登網路拍賣訊息時
      ，標題載明「非壓縮版、備份版」等用語，堪信被告對於
      其持有之「甲賀忍法帖」光碟非屬正版，應有認識，復在
      網路上刊登販賣訊息，其具有意圖散佈而持有之犯意甚明
      。
（六）綜上所述，本案事證明確，被告犯行，洵堪認定。
四、核被告所為，係犯著作權法第91條之1 第3 項前段、第2 項
    之明知係侵害著作財產權之重製光碟而意圖散布而持有罪。
五、原審認被告犯行事證明確，適用著作權法第91條之1 第3 項
    前段、第2 項、第98條但書，刑法第11條、第41條第1 項前
    段、第74條第1 項第1 款等規定，並審酌被告之素行，犯罪
    之動機、目的、手段、所生危害、及犯罪後之態度等一切情
    狀，量處有期徒刑六月，並諭知以新台幣一千元折算一日之
    易科罰金折算標準，緩刑三年，扣案之盜版光碟「甲賀忍法
    帖」一套（共計12片）沒收。經核其認事用法均無違誤，量
    刑亦稱妥適。被告上訴意旨否認犯行，為無可採；檢察官上
    訴意旨稱被告自始否認犯罪，且未與告訴人達成和解，原審
    諭知緩刑顯有違誤（被告與告訴人於本院審理期間已達成和
    解，賠償告訴人之損失，經告訴人具狀表示不再追究，有和
    解書附卷可證）等情，均無理由，應予駁回。
據上論斷，應依刑事訴訟法第455 條之1 第1 項、第3 項、第
368 條，判決如主文。
本案經檢察官王家春到庭執行職務。
中    華    民    國    100    年    5    月    13    日
            刑事第七庭  審判長法  官  彭全曄
                              法  官  張兆光
                              法  官  林鈺琅
以上正本證明與原本無異。
不得上訴。
                              書記官  鍾惠萍
中    華    民    國    100    年    5    月    13    日
附錄本案論罪科刑法條全文：
著作權法第91條之1 ：
  擅自以移轉所有權之方法散布著作原件或其重製物而侵害他人
  之著作財產權者，處三年以下有期徒刑、拘役，或科或併科新
  台幣五十萬元以下罰金。
  明知係侵害著作財產權之重製物而散布或意圖散布而公開陳列
  或持有者，處三年以下有期徒刑，得併科新台幣七萬元以上七
  十五萬元以下罰金。
  犯前項之罪，其重製物為光碟者，處六月以上三年以下有期徒
  刑，得併科新台幣二十萬元以上二百萬元以下罰金。但違反第
  八十七條第四款規定輸入之光碟，不在此限。
  犯前二項之罪，經供出其物品來源，因而破獲者，得減輕其刑。